【裁判字號】    88,訴,659
【裁判日期】    890731
【裁判案由】    毒品危害防制條例
【裁判全文】
台灣士林地方法院刑事判決                          八十八年度訴字第六五九號
    公  訴  人  臺灣士林地方法院檢察署檢察官
    被      告  甲○○
右列被告因毒品危害防制條例案件，經檢察官聲請簡易判決處刑（八十八年度毒偵緝
字第二四號、八十八年度偵字第五三三二號），經本院內湖簡易庭認不得以簡易判決
處刑，移由本院刑事庭改依通常程序審理，本院判決如左：
    主  文
甲○○連續施用第一級毒品，累犯，處有期徒刑玖月。扣案之海洛因貳包（淨重肆點
壹陸公克，純質淨重零點柒壹公克）沒收銷燬之；注射針筒壹支沒收之。另施用第二
級毒品，累犯，處有期徒刑伍月。扣案之塑膠吸管肆支、酒精燈壹個均沒收。應執行
有期徒刑壹年。扣案之海洛因貳包（共淨重肆點壹陸公克，純質淨重零點柒壹公克）
沒收銷燬之；注射針筒壹支、塑膠吸管肆支、酒精燈壹個均沒收。
    事  實
一、甲○○前於民國八十三年間因違反麻醉藥品管理條例案件，經本院判處有期徒刑
    六月確定，於八十四年二月二十三日送監執行，於八十四年八月十五日縮刑期滿
    執行完畢；復於八十三年間因違反藥事法案件，經臺灣高等法院判處有期徒刑十
    月確定，於八十五年四月十六日送監執行，嗣於八十五年十二月二十日假釋出獄
    ，刑期至八十六年一月二十七日縮刑期滿，屆期未經撤銷假釋，以已執行完畢論
    。另甲○○前因施用毒品案件，經臺灣板橋地方法院以八十七年度毒聲字第一二
    七○號裁定送觀察、勒戒後，認無繼續施用毒品之傾向，已由本院於八十七年十
    二月二十九日以八十七年度訴字第二五六號判決免刑確定。
二、甲○○竟仍不知悔改，於八十八年二月一日，在其臺北縣汐止鎮○○街五七巷六
    號一樓住處，施用第二級毒品安非他命乙次，嗣為警於八十八年二月五日下午三
    時三十五分許，在上址當場查獲，並扣得其所有之安非他命塑膠吸管四支及酒精
    燈一個，嗣經本院以八十八年度毒聲字第三七八號裁定送勒戒處所觀察、勒戒。
    另甲○○復基於概括犯意，自八十八年二月下旬某日起至八十八年二月二十八日
    止，連續在上址施用第一級毒品海洛因，嗣於八十八年三月四日下午二時五十分
    許在上址為警當場查獲，並扣得第一級毒品海洛因二包（共淨重四．一六公克，
    純質淨重○．七一公克）、注射針筒乙支，嗣經臺灣板橋地方法院以八十八年度
    毒聲字第一六三八號裁定送勒戒處所觀察、勒戒，經臺灣臺北看守所附設勒戒處
    所執行觀察、勒戒後，認有繼續施用毒品傾向。
三、案經台北市政府警察局大安分局移送臺灣士林地方法院檢察署檢察官暨臺北縣警
    察局樹林分局報告臺灣板橋地方法院檢察署呈請臺灣高等法院檢察署核轉臺灣士
    林地方法院檢察署檢察官聲請簡易判決處刑。
    理  由
一、右揭犯罪事實，業經被告甲○○自白不諱，而扣案之塑膠吸管四支經送法務部調
    查局檢驗結果，認送驗吸管均有甲基安非他命殘留；扣案之海洛因乙包（淨重四
    ．一六公克，純質淨重○．七一公克）經送法務部調查局鑑定結果，認送驗白粉
    兩包均係海洛因，有該局八十八年三月三十日（八八）陸字第八八一三三四九七
    號鑑定通知書、八十九年三月十五日（八九）陸字第八九○一四○○六號檢驗通
    知書各乙份在卷可參，被告自白顯與事實相符，應堪採信。又按犯毒品危害防制
    條例第十條之罪者，經觀察、勒戒後，無繼續施用毒品傾向者，應由檢察官為不
    起訴處分，毒品危害防制條例修正施行前繫屬之案件，於修正施行後，審判中之
    案件，由法院依修正後規定處理之，依修正後規定應為不起訴處分者，法院應為
    免刑之判決，毒品危害防制條例第二十條第二項、第三十五條第三款定有明文。
    查被告甲○○前因施用毒品案件，經檢察官於八十七年三月三十日提起公訴繫屬
    於本院，且經臺灣板橋地方法院於八十七年八月十一日裁定送觀察、勒戒後，認
    無繼續施用毒品傾向，並經本院於八十七年十二月二十九日以八十七年度訴字第
    二五六號判決免刑確定在案，有該案刑事判決乙份存卷足參，並經本院調閱上開
    刑事全卷核閱無訛。被告於五年內再犯毒品危害防制條例第十條之施用毒品罪，
    經臺灣板橋地方法院以八十八年度毒聲字第一六三八號暨本院以八十八年度毒聲
    字第三七八號裁定送勒戒處所觀察、勒戒，嗣經臺灣臺北看守所附設勒戒處所執
    行觀察、勒戒後，認有繼續施用毒品之傾向，亦有上開各該裁定書及臺灣臺北看
    守所八十八年三月二十二日出具之有無繼續施用毒品傾向證明書各乙份附卷足憑
    ，本件事證明確，被告犯行洵堪認定，應依法論科。
二、查海洛因、安非他命分別為毒品危害防制條例所謂之第一級、第二級毒品，觀諸
    該條例第二條第二項規定甚明。核被告所為，係犯毒品危害防制條例第十條第一
    項之施用第一級毒品罪及同條例第十條第二項之施用第二級毒品罪。被告因施用
    毒品海洛因、安非他命而持有海洛因、安非他命，其持有之低度行為已為施用之
    高度行為所吸收，不另論罪。又被告多次施用毒品海洛因之犯行，時間緊接、方
    法相同，觸犯構成要件相同之罪名，顯係基於概括犯意為之，應依刑法第五十六
    條規定，以一罪論並加重其刑。被告所犯上開二罪間，犯意各別，罪名不同，應
    予分論併罰。查被告有事實欄所載之犯罪科刑執行情形，有臺灣高等法院檢察署
    刑案紀錄簡覆表及臺灣高等法院被告全國前案紀錄表各乙份在卷可佐，其前受有
    期徒刑執行完畢後，於五年以內再犯有期徒刑以上之本罪，為累犯，應依刑法第
    四十七條之規定，加重其刑。爰審酌被告前已多次施用毒品前科，經送觀察勒戒
    後，竟又再度施用，顯見其意志不堅，及其犯罪之動機、對身體健康所生之危害
    與犯罪後坦承犯行，尚知悔改等一切情狀，分別量處如主文所示之刑，並定應執
    行之刑。至扣案查獲之海洛因二包（共淨重四．一六公克，純質淨重○．七一公
    克）依法不得持有而屬違禁物，不問屬於犯人與否，應依同條例第十八條第一項
    之規定，均沒收銷燬之。至扣案之注射針筒乙支、塑膠吸管四支、酒精燈乙個均
    屬被告所有，且分別係供其施用毒品海洛因、安非他命所用之物，業經被告陳明
    在卷，爰依刑法第三十八條第一項第二款規定，均予宣告沒收。
據上論斷，應依刑事訴訟法第四百五十二條、第二百九十九條第一項前段，毒品危害
防制條例第十條第一項、第二項、第十八條第一項，刑法第十一條前段、第五十六條
、第四十七條、第五十一條第五款、第三十八條第一項第二款，判決如主文。
本案經檢察官李建忠到庭執行職務
中      華      民      國    八十九    年      七      月    三十一    日
                                     臺灣士林地方法院刑事第一庭
                                             法  官
如不服本判決，應於送達後十日內，向本院提出上訴狀。
附論本案論罪科刑法條全文：
毒品危害防制條例第十條第一項、第二項


司法院資訊處製作；財團法人民間司法改革基金會備份。
